1. CONCIENDO LOS DAOTS

1.1. CARGANDO EL PAQUETE TIDYVERSE
```{r}
install.packages("tidyverse")
library(tidyverse) 
```

1.2. LEYENDO EL ARCHIVO DEATH_HANDWASHING USANDO READ_CSV ASGINANDOLO A LA VARIABLE YEARLY
```{r}
yearly <- read_csv('deaths_handwashing.csv')
```
1.3. IMPRIMIENDO LA VARIABLE YEARLY
```{r}
yearly
```
2. EL ALARAMANTE NUMERO DE MUERTES
2.1. USE MUTATE PARA AGREGAR LA COLUMNA PROPORTION_DEATHS A YEARLY, ESTA NUEVA COLUMNA SE CALCULARA COMO LA PROPORCION DE MUERTES POR NUMERO DE NACIMIENTOS
```{r}
yearly <- yearly %>%
  mutate(proportion_deaths = deaths/births)
```
2.2. IMPRIMA YEARLY
```{r}
yearly
```
3.MUERTE EN LAS CLINICAS
3.1. utilice ggplot para hacer una grafica lineal de proportion_deaths por año(columna year) con una linea por clinica
3.2. Las lineas deben tener collores distintos 

```{r}
install.packages("ggplot2")
library(ggplot2)
ggplot(yearly, aes(x = proportion_deaths, y = year, color=clinic)) +
  geom_line()+
  scale_x_log10() +
  scale_y_log10()
```
4. Comienza el lavado de manos

4.1. Cargue los datos mensaules de la clinica 1 para ver si el labado de manos tuvo algun efecto, para esto lea el archivo deaths_clinic_1.csv y asignelo a la variable monthly 
```{r}
monthly <- read.csv('deaths_clinic_1.csv')
monthly
```
4.2. Agregue la columna proportion_deaths a monthly, esta nueva columna se calculara como la proporcion de muertes por numero de nacimientos
```{r}
monthly <- monthly %>%
  mutate(proportion_deaths = deaths/births)
```
4.3. Imprimiendo las primeras filas de monthly usando la funcion head()

```{r}
head(monthly)
```
5. El efecto del lavado de manos
5.1. Haga una grafica lineal de proportion_deaths por fecha para el data frame monthly usando ggplot
```{r}
ggplot(monthly, aes(x = date, y = proportion_deaths)) +
  geom_line()


```

