1. CONCIENDO LOS DAOTS

1.1. CARGANDO EL PAQUETE TIDYVERSE
```{r}
install.packages("tidyverse")
library(tidyverse) 
```

1.2. LEYENDO EL ARCHIVO DEATH_HANDWASHING USANDO READ_CSV ASGINANDOLO A LA VARIABLE YEARLY
```{r}
yearly <- read_csv('deaths_handwashing.csv')
```
1.3. IMPRIMIENDO LA VARIABLE YEARLY
```{r}
yearly
```
2. EL ALARAMANTE NUMERO DE MUERTES
2.1. USE MUTATE PARA AGREGAR LA COLUMNA PROPORTION_DEATHS A YEARLY, ESTA NUEVA COLUMNA SE CALCULARA COMO LA PROPORCION DE MUERTES POR NUMERO DE NACIMIENTOS
```{r}
yearly <- yearly %>%
  mutate(proportion_deaths = deaths/births)
```
2.2. IMPRIMA YEARLY
```{r}
yearly
```
3.MUERTE EN LAS CLINICAS
3.1. utilice ggplot para hacer una grafica lineal de proportion_deaths por año(columna year) con una linea por clinica
3.2. Las lineas deben tener collores distintos 

```{r}
install.packages("ggplot2")
library(ggplot2)
ggplot(yearly, aes(x = proportion_deaths, y = year, color=clinic)) +
  geom_line()+
  scale_x_log10() +
  scale_y_log10()
```
4. Comienza el lavado de manos

4.1. Cargue los datos mensaules de la clinica 1 para ver si el labado de manos tuvo algun efecto, para esto lea el archivo deaths_clinic_1.csv y asignelo a la variable monthly 
```{r}
monthly <- read.csv('deaths_clinic_1.csv')
monthly
```
4.2. Agregue la columna proportion_deaths a monthly, esta nueva columna se calculara como la proporcion de muertes por numero de nacimientos
```{r}
monthly <- monthly %>%
  mutate(proportion_deaths = deaths/births)
```
4.3. Imprimiendo las primeras filas de monthly usando la funcion head()

```{r}
head(monthly)
```
5. El efecto del lavado de manos
5.1. Haga una grafica lineal de proportion_deaths por fecha para el data frame monthly usando ggplot
```{r}
#https://www.statmethods.net/input/dates.html

monthly
str(monthly)

date1 <-as.character(monthly$date)
date2 <- as.Date(date1, "%Y")

Prueba <- ggplot(data = monthly, aes(x =  date2, y =proportion_deaths)) +
  geom_line()
  

ggplot(data = monthly, aes(x =  date, y =proportion_deaths, group = 1)) +
  geom_line()

```
5.2. Utilice la funcion labs para dar al eje x y al eje y una estetitca a las etiquetas
```{r}

PR <- ggplot(monthly, aes(x =  proportion_deaths, y = date)) +
  geom_line()

Prueba
Prueba + labs(title = "media muertes por a{o" ,x= "Proporcion de muertes", y ="Años")


```
5.3. Use group_by y summarise para encontra la media por año y guardelo en el dataset death_by_year.
```{r}
death_by_year1 <- monthly %>%
  group_by(date) %>%
  summarize(death_year = mean(deaths))
death_by_year1



death_by_year <- monthly %>%
  group_by(as.Date(date,"%Y")) %>%
  summarize(death_year = mean(deaths))
death_by_year

```
5.4. Utilice el conjunto de datos death_by_year para crear un grafico de barras que muestre la media en cada año
```{r}
ggplot(death_by_year1, aes(x = date2 , y = death_year, group = 1)) +
  geom_col()


#ggplot(death_by_year, aes(x = date2 , y = death_year)) +
  #geom_col()
```
6. Los resultados del lavado de manos
6.1. Agruege una columna TRUE/FALSE a monthly llamado HandWashing_started, que sera TRUE a partir del año que se impuso el lavado de manos

```{r}
monthly <- monthly %>%
  mutate(handwashing_started = date >= "1847")
monthly
```
6.2.Haga una gráfica lineal de proportion_deaths por fecha para el data frame monthly
usando ggplot. Haga que el color de la línea dependa de handwashing_started
```{r}
ggplot(monthly, aes(x=date2, y=proportion_deaths, color=handwashing_started)) +
  geom_line()
```
6.3.Utilice la función labs para dar al eje x y al eje y una estética a las etiquetas.
```{r}
ggplot(monthly, aes(x=date2, y=proportion_deaths, color=handwashing_started)) +
  geom_line() +
  labs(title = "Lavado de manos", y = "Proporción de muertos", x = "Fecha")
```
7. ¿Mas Lavado de manos, menos muertes?

7.1. Utilice group_by y summarise para calcular el promedio de proportion_deaths antes y despues de que se impusiera el lavado de manos.
7.2. Asigne el resultado en la variable month_summary e imprimala
7.3. resultado

```{r}
monthly %>%
  group_by(handwashing_started) %>%
  summarize(mean_proportion_deaths = mean(proportion_deaths))

month_summary <- monthly %>%
  group_by(handwashing_started) %>%
  summarize(mean_proportion_deaths = mean(proportion_deaths))


month_summary

```
8.

```{r}
monthly %>%
  group_by(handwashing_started) %>%
  summarize(mean_proportion_deaths = mean(proportion_deaths))
 t.test(mean_proportion_deaths, handwashing_started)
 t.test(month_summary, conf.level = 0.95)
t.test(handwashing_started ~ group , data = month_summary)
```

